臺灣新北地方法院板橋簡易庭民事簡易判決
111年度板簡字第1351號
原      告  泰運小客車租賃有限公司

法定代理人  林哲靖  
訴訟代理人  林宏杰  
被      告  趙健亘  
上列當事人間請求損害賠償事件，經本院於民國111年7月25日言
詞辯論終結，判決如下：
    主      文
被告應給付原告新臺幣貳拾壹萬玖仟貳佰叁拾伍元，及自民國一
一一年五月十日起至清償日止，按週年利率百分之五計算之利息
。
原告其餘之訴駁回。
訴訟費用新臺幣肆仟叁佰元，其中新臺幣貳仟叁佰柒拾貳元由被
告負擔，餘由原告負擔。
本判決第一項得假執行。
壹、程序部分
　　被告經合法通知，未於言詞辯論期日到場，核無民事訴訟法
    第386條各款所列情形，爰依民事訴訟法第436條第2項準用
    同法第385條第1項規定，依原告之聲請，由其一造辯論而為
    判決，合先敘明。
貳、實體部分　　
一、原告主張：被告於民國110年10月4日與原告簽訂小客車租賃
    定型化契約（下稱系爭契約），向原告租用車牌號碼000-00
    00之租賃小客車（系爭車輛），約定租金每日新臺幣（下同
    ）1,450元，租賃期限自110年10月4日11時15分起至110年10
    月9日13時止。詎被告於租賃期間因使用車輛不慎，於110年
    10月9日與他人發生交通事故，造成租賃之上開車輛毀損（
    下稱系爭損害），於110年10月9日至111年1月18日在維修廠
    進行維修，使原告支出車輛維修費用270,000元（工資71,45
    4元、零件198,546元），並遭受127,500元之營業損失（1天
    1,250元l02天＝127,500元）。爰依侵權行為及系爭契約之
    法律關係請求被告給付上揭修復費用等語，並聲明：被告應
    給付原告397,500元，及自起訴狀繕本送達翌日起至清償日
    止，按週年利率百分之五計算之利息。
二、被告則未於言詞辯論期日到場，亦未提出書狀作何聲明或陳
    述。
三、兩造之爭點及論述：
　　查原告主張被告向原告租用系爭車輛，於租賃期間因駕駛不
    慎致系爭車輛受損，而生系爭損害等事實，業據原告提出租
    賃契約、估價單、統一發票等件為證（見本院卷第13至21頁
    ），而被告已於相當期日受合法通知，未於言詞辯論期日到
    場，亦未提出準備書狀爭執，原告上揭主張，應堪信實。是
    本件應審究之事項厥為：被告應賠償原告之項目及數額？茲
    析述如下：
㈠、車輛維修費用部分：
    按負損害賠償責任者，除法律有規定或契約另有訂定外，應
    回復他方損害發生前之原狀；損害賠償，除法律另有規定或
    契約另有訂定外，應以填補債權人所受損害及所失利益為限
    ，民法第213條第1項、第216條第1項亦有明文。復按不法毀
    損他人之物者，應向被害人賠償其物因毀損所減少之價額，
    為民法第 196條所明定。所謂其物因毀損所減少之價額，非
    不得以修復費用為估定之標準，且應以必要者為限。經查，
    系爭車輛因系爭事故支出修復費用共計270,000元(工資71,4
    54元、零件198,546元)等情，有估價單在卷可稽（見本院卷
    第41頁至49頁）然系爭車輛之修復既以新零件更換被毀損之
    舊零件，則原告以估價單所示之修復費用作為損害賠償之依
    據，自應將零件折舊部分予以扣除。依行政院所頒固定資產
    耐用年數表及固定資產折舊率表，系爭車輛之耐用年數為5
    年，依定率遞減法每年折舊1000分之369，且採用定率遞減
    法者，其最後1年之折舊額，加歷年折舊累計額，其總和不
    得超過該資產成本原額之10分之9。另依營利事業所得稅查
    核準則第95條第6項規定「固定資產提列折舊採用定率遞減
    法者，以1年為計算單位，其使用期間未滿1年者，按實際使
    用之月數相當於全年之比例計算之，不滿1月者，以1月計」
    ，系爭車輛出廠年月為107年7月，有行車執照可憑，迄系爭
    事故發生時即110年10月4日，已使用3年3月，依前揭說明，
    折舊後零件費用為45,281元（計算式如附表），加計工資71
    ,454元，系爭車輛必要之修復費用應為116,735元（計算式
    ：45,281元＋71,454元＝116,735元）。是原告請求被告給付1
    16,735元，核屬有據；至原告逾此範圍之請求，則屬無據。
㈡、營業損失部分：
　　原告固主張系爭車輛係供營業使用，系爭事故發生後，原告
    將系爭車輛送修，並遭受127,500元之營業損失（1天1,250
    元l02天＝127,500元）云云，惟查系爭車輛修復估價單於11
    0年10月28日開立，並註明111年1月18日交車，有萬成汽車
    修理廠估價單可稽，（見本院卷第49頁)，本院認因系爭事
    故而需維修而無法使用系爭車輛之日數為82日（自110年10
    月28日至111年1月18日，即系爭車輛送修無法出租營業期間
    ），再參原告提出系爭契約（見本院卷第13頁），系爭車輛
    每日租賃費用為1,450元，原告主張平均每日營業額1,250尚
    屬可採。從而，應認原告因本件事故請求營業收入損失118,
    900元（計算式：1,250元82日＝102,500元），即屬有據，
    應予准許。至原告逾此範圍請求，自屬無據。
㈢、綜上，原告得請求被告219,235元（計算式：116,735元＋102,
    500元＝219,235元）。
四、末按給付無確定期限者，債務人於債權人得請求給付時，經
    其催告而未為給付，自受催告時起，負遲延責任。其經債權
    人起訴而送達訴狀，或依督促程序送達支付命令，或為其他
    相類之行為者，與催告有同一之效力；遲延之債務，以支付
    金錢為標的者，債權人得請求依法定利率計算之遲延利息；
    應付利息之債務，其利率未經約定，亦無法律可據者，週年
    利率為5％，民法第229條第2項、第233條第1項前段及第203
    條分別定有明文。查，原告所提民事起訴狀繕本於111年5月
    19日寄存於被告戶籍地之警察機關，有本院送達證書可稽（
    見本院卷第29頁），依民事訴訟法第138條第2項規定，自
　　111年5月29日生送達之效力，原告自得請求被告給付自該狀
    送達翌日即111年5月30日起至清償日止，按週年利率5％計算
    之利息。
五、綜上所述，原告依侵權行為、系爭契約之法律關係，請求被
    告給付219,235元，及自起訴狀繕本送達翌日即111年5月30 
    日起至清償日止，按法定利率即週年利率5％計算之利息，為
    有理由，應予准許；至原告逾此範圍之請求，為無理由，應
    予駁回。
六、本件原告勝訴部分，係就民事訴訟法第427條1項訴訟適用簡
    易程序所為被告敗訴之判決，爰依同法第389條第1項第3款
    規定，職權宣告假執行。
七、訴訟費用負擔之依據：民事訴訟法第79條。本件訴訟費用額
    ，確定如後附計算書所示金額。
中　　華　　民　　國　　 111  　年　　8　　月　　5　　日
                  臺灣新北地方法院板橋簡易庭
                                法  官  吳孟竹
計   算   書
項        目        金   額（新臺幣）        備     註
第一審裁判費           4,300元
合        計           4,300元           其中2,372元由被
                                          告負擔，餘由原
                                          告負擔。
以上正本係照原本作成。
如不服本判決，應於送達後20日內，向本院提出上訴狀並表明上
訴理由，如於本判決宣示後送達前提起上訴者，應於判決送達後
20日內補提上訴理由書（須附繕本）。
如委任律師提起上訴者，應一併繳納上訴審裁判費。
中　　華　　民　　國　　 111  　年　　8　　月　　5　　日
                                書記官  李庭君
附表
-----
折舊時間           金額
第1年折舊值        198,546×0.369=73,263
第1年折舊後價值    198,546-73,263=125,283
第2年折舊值        125,283×0.369=46,229
第2年折舊後價值    125,283-46,229=79,054
第3年折舊值        79,054×0.369=29,171
第3年折舊後價值    79,054-29,171=49,883
第4年折舊值        49,883×0.369×(3/12)=4,602
第4年折舊後價值    49,883-4,602=45,281